---
title: "Datos macroeconómicos de Estados Unidos"
output: html_notebook
author: "César Cárdenas"
date: "27/3/2021"
---

### Librerias

```{r message=FALSE, warning=FALSE, include=FALSE}
# install.packages("vars")
# install.packages("MTS")
# install.packages("tseries")
# install.packages("ggfortify")
library(readr)
library(tseries)
library(ggplot2)
library(ggfortify)
library(dplyr)
library(vars)
```

### Importación de datos

```{r}
dat = read_csv("https://raw.githubusercontent.com/cccg8105/series-temporales-multivariantes/master/2.%20Casos%20de%20estudio%20en%20R/A.%20Datos%20macroecon%C3%B3micos%20de%20USA/blanchQua.csv")

head(dat)

```


```{r}
# Convertir a objeto ts las dos series
gdp <- ts(dat$GDP, start = c(1948, 2), freq = 4) # trimestral (cuantos periodos hay en un año)
une <- ts(dat$U, start = c(1948, 2), freq = 4) 

# Gráfico con plot:
dat.bv <- cbind(gdp, une)

plot(dat.bv)
autoplot(dat.bv )
```

### Dividir en entrenamiento y prueba

```{r}
n_obs=10 # se pronostican 10 trimestres en el futuro
end=dim(dat.bv)[1]
X_train = dat.bv[1:(end-n_obs),]
X_test = dat.bv[(end-n_obs+1):end,]
dim(X_test)
```

### Prueba de estacionariedad

```{r}
apply(X_train, 2, adf.test) #2 para especificar que lo queremos aplicar por columnas

```
Ambos resultados de la prueba salen menores que 0.05, por lo tanto se rechaza la hipotesis nula ($H_{0}$ -> la serie no es estacionaria) y la serie es estacionaria. 

### Modelo VAR

```{r}
VARselect(X_train, type = "none", lag.max = 10) # selecciona el mejor modelo hasta el orden 10


# Creando el modelo
var.a <- vars::VAR(X_train,
                   lag.max = 10,
                   ic = "AIC",
                   type = "const")

summary(var.a)
```

### Causalidad de Granger

```{r}
causality(var.a, cause = c("gdp"))
causality(var.a, cause = c("une"))

```

Se rechaza la hipotesis nula que las variables no están relacionadas. Por lo tanto ambas están relacionadas.

### Diagnosis del modelo 

Analisis de residuos.Debe comportarse como ruido blanco

```{r}
bv.serial= serial.test(var.a)
bv.serial

# Deseamos obtener un p-valor > 0.05, en este caso lo obtenemos.
# Posibles soluciones si es < 0.05:
# a) Cambiar el orden del modelo.
# b) Cambiar el tipo de modelo.
# c) Añadir otro paso de diferenciación o transformar con logaritmos.

plot(bv.serial, names = "gdp")
plot(bv.serial, names = "une")

```

### Predicciones

```{r}
predictions <- predict(var.a, n.ahead = 10, ci = 0.95)
plot(predictions, names = "gdp")

predictions <- predict(var.a, n.ahead = 10, ci = 0.95)
plot(predictions, names = "une")

```

```{r}
# Otro gráfico 
fanchart(predictions, names = "gdp")
fanchart(predictions, names = "une")

```

### Evaluación del modelo

```{r}
#### Evaluando el modelo
pred=predictions$fcst
rmse=sqrt(mean((X_test[,1]-pred$gdp)^2))
cat('RMSE gdp: ', rmse)
rmse=sqrt(mean((X_test[,2]-pred$une)^2))
cat('RMSE une: ', rmse)

```

### Entrenar modelo con todos los datos

```{r}
# Identificación del orden del modelo
VARselect(dat.bv, type = "none", lag.max = 10)

# Creando el modelo
var.a <- vars::VAR(dat.bv,
                   lag.max = 10,
                   ic = "AIC",
                   type = "const")

summary(var.a)
```

### Causalidad de Granger

```{r}
causality(var.a, cause = c("gdp"))
causality(var.a, cause = c("une"))
```

### Diagnosis del modelo

```{r}
bv.serial= serial.test(var.a)
bv.serial

# Deseamos obtener un p-valor > 0.05, en este caso lo obtenemos.
# Posibles soluciones si es < 0.05:
# a) Cambiar el orden del modelo.
# b) Cambiar el tipo de modelo.
# c) Añadir otro paso de diferenciación o transformar con logaritmos.

plot(bv.serial, names = "gdp")
plot(bv.serial, names = "une")
```

### Predicciones

```{r}
####### Forecasting usando el modelo VAR (Hallando los pronósticos)
predictions <- predict(var.a, n.ahead = 15, ci = 0.95)
plot(predictions, names = "gdp")

predictions <- predict(var.a, n.ahead = 15, ci = 0.95)
plot(predictions, names = "une")

# Otro gráfico 
fanchart(predictions, names = "gdp")
fanchart(predictions, names = "une")
```

```{r}
### Más en el futuro "n.ahead = 50" (perdemos precisión)
predictions <- predict(var.a, n.ahead = 50, ci = 0.95)
plot(predictions, names = "gdp")

predictions <- predict(var.a, n.ahead = 50, ci = 0.95)
plot(predictions, names = "une")

# Otro gráfico 
fanchart(predictions, names = "gdp")
fanchart(predictions, names = "une")
```

```{r}
### Tamaño de los intervalos de confianza
diff_IC_gdp=predictions$fcst$gdp[,3]-predictions$fcst$gdp[,2]
plot(diff_IC_gdp, main="Longitud de los IC vs cantidad de pronósticos a futuro - GDP", xlab='Cantidad de datos pronosticados en el futuro', ylab='Longitud del IC')

diff_IC_une=predictions$fcst$gdp[,3]-predictions$fcst$une[,2]
plot(diff_IC_une, main="Longitud de los IC vs cantidad de pronósticos a futuro - UNE", xlab='Cantidad de datos pronosticados en el futuro', ylab='Longitud del IC')


```


