---
title: "Datos macroeconómicos Sudafrica"
output: html_notebook
author: "César Cárdenas"
date: "27/3/2021"
---

### Librerias

```{r message=FALSE, warning=FALSE, include=FALSE}
# install.packages("vars")
# install.packages("MTS")
# install.packages("tseries")
# install.packages("ggfortify")
library(readr)
library(tseries)
library(ggplot2)
library(ggfortify)
library(dplyr)
library(vars)
```

### Importación de datos

```{r}
dat= read_csv('https://raw.githubusercontent.com/cccg8105/series-temporales-multivariantes/master/2.%20Casos%20de%20estudio%20en%20R/B.%20Datos%20macroecon%C3%B3micos%20de%20Sud%C3%A1frica/data_sa.csv')

head(dat)
```

Conversion de datos a serie temporal

```{r}
# Convertir a objeto ts las dos series
gdp <- ts(dat$gdp, start = c(1981, 2), freq = 4)
inf <- ts(dat$inf, start = c(1981, 2), freq = 4)
int <- ts(dat$int, start = c(1981, 2), freq = 4)

dat.mts=cbind(gdp, inf, int)

autoplot(dat.mts)
```

### Dividir en entrenamiento y prueba

```{r}
n_obs=10
end=dim(dat.mts)[1]
X_train = dat.mts [1:(end-n_obs),]
X_test = dat.mts [(end-n_obs+1):end,]
dim(X_test)
```

### Prueba de estacionariedad

```{r}
####### Prueba de estacionariedad
apply(X_train, 2, adf.test) #2 para especificar que lo queremos aplicar por columnas
```

La serie GDP e INT no son estacionarias. Se puede cambiar el nivel de confianza a 90%, para dejar el nivel de significacion a 0.1 y, de esa forma, las 3 series entrarían en rango para considerarse estacionarias.

### Modelo VAR

```{r}
# Vamos a estudiar un modelo para ver la relación entre la tasa de inflación 
# y la tasa de interés INF e INT, así que obviamos el hecho 
# de que GDP no sea estacionaria porque no la vamos a utilizar.
X_train_new <- X_train[,2:3]

VARselect(X_train_new, type = "none", lag.max = 12)

```

Se identifica el orden del modelo

```{r}
# Creando el modelo
var.a <- vars::VAR(X_train_new,
                   lag.max = 12,
                   ic = "AIC",
                   type = "const")

summary(var.a)
```

### Diagnosis del modelo

```{r}
bv.serial= serial.test(var.a)
bv.serial

# Deseamos obtener un p-valor > 0.05, en este caso lo obtenemos.
# Posibles soluciones si es < 0.05:
# a) Cambiar el orden del modelo.
# b) Cambiar el tipo de modelo.
# c) Añadir otro paso de diferenciación o transformar con logaritmos.

plot(bv.serial, names = "int")
plot(bv.serial, names = "inf")

```

### Predicción

```{r}
predictions <- predict(var.a, n.ahead = 10, ci = 0.90)
plot(predictions, names = "int")

predictions <- predict(var.a, n.ahead = 10, ci = 0.90)
plot(predictions, names = "inf")

# Otro gráfico 
fanchart(predictions, names = "int")
fanchart(predictions, names = "inf")

```

### Evaluación del modelo

```{r}
pred=predictions$fcst
rmse=sqrt(mean((X_test[,2]-pred$inf)^2))
cat('RMSE inf: ', rmse)
rmse=sqrt(mean((X_test[,3]-pred$int)^2))
cat('RMSE int: ', rmse)
```

### Modelo con todos los datos

```{r}
var.a <- vars::VAR(dat.mts[,2:3],
                   lag.max = 10,
                   ic = "AIC",
                   type = "const")

summary(var.a)

```

### Diagnosis

```{r}
bv.serial= serial.test(var.a)
bv.serial

# Deseamos obtener un p-valor > 0.05, en este caso lo obtenemos.
# Posibles soluciones si es < 0.05:
# a) Cambiar el orden del modelo.
# b) Cambiar el tipo de modelo.
# c) Añadir otro paso de diferenciación o transformar con logaritmos.

plot(bv.serial, names = "int")
plot(bv.serial, names = "inf")

```

### Predicciones

```{r}
predictions <- predict(var.a, n.ahead = 10, ci = 0.95)
plot(predictions, names = "int")

predictions <- predict(var.a, n.ahead = 10, ci = 0.95)
plot(predictions, names = "inf")


####### Más adelante en el futuro "n.ahead=50"
predictions <- predict(var.a, n.ahead = 50, ci = 0.95)
plot(predictions, names = "int")

predictions <- predict(var.a, n.ahead = 50, ci = 0.95)
plot(predictions, names = "inf")

```

### Intervalos de confianza

```{r}
### Tamaño de los intervalos de confianza
diff_IC_int=predictions$fcst$int[,3]-predictions$fcst$int[,2]
plot(diff_IC_int, main="Longitud de los IC vs cantidad de pronósticos a futuro - INT", xlab='Cantidad de datos pronosticados en el futuro', ylab='Longitud del IC')

diff_IC_inf=predictions$fcst$inf[,3]-predictions$fcst$inf[,2]
plot(diff_IC_inf, main="Longitud de los IC vs cantidad de pronósticos a futuro - INF", xlab='Cantidad de datos pronosticados en el futuro', ylab='Longitud del IC')



```

